臺灣臺中地方法院民事判決
                                   110年度訴字第1526號  
原      告  林依潔  

訴訟代理人  王素玲律師
被      告  黃貞文  
訴訟代理人  陳鎮律師
            張嘉育律師
上列當事人間損害賠償事件，本院於民國111年4月13日言詞辯論
終結，判決如下：
    主      文
原告之訴及假執行之聲請均駁回。
訴訟費用由原告負擔。
    事實及理由
一、原告起訴主張：
㈠、原告與訴外人張志偉（下僅稱張志偉）為配偶關係，原告於
    民國110年2月初發覺所經營之賓德汽車材料行（下稱賓德材
    料行）就客戶即被告之汽車材料費用帳款遲未收取，且配合
    之修配廠裕興國際維修有限公司欲自應付賓德材料行之帳款
    中抵付被告車輛之修理工資，進而發現被告在裕興公司之修
    理工資亦由賓德材料行負擔，其後更發現張志偉在Line對話
    中責怪裕興公司負責人提供被告之地址電話給原告。其後於
    110年2月5日、110年2月23日晚間，張志偉外出後，原告前
    往被告住家查看，發現張志偉於110年2月5日晚上8時36分至
    零時37分在被告住處，110年2月23日晚上8時26分至翌日凌
    晨2時33分亦在被告住處，期間被告雖曾短暫外出購物，仍
    返回被告住處，有原證4停車發票及停車照片可佐，又被告
    常與張志偉約會見面，每次長達3至4小時；且張志偉於電話
    中稱被告為老婆，有原證5錄音內容可佐。被告所為，已逾
    社會一般通念所能容忍之範圍，傷害原告家庭婚姻，且毫無
    悔意，爰依民法第184條第1項後段、第195條第3項準用第1
    項規定提起本件訴訟。
㈡、聲明：⒈被告應給付原告新臺幣（下同）60萬元，及自起訴狀
    繕本送達翌日起至清償日止，按年息5%計算之利息。⒉願供
    擔保請准宣告假執行。
二、被告則以：
㈠、原告提出之停車場照片及發票僅能證明車輛停放及停車費支
    出，無法證明停放於何一停車場，更無從證明張志偉曾於停
    車之日（110年2月5日、110年2月23日）曾在被告住處；又
    原告提出之錄音譯文僅能證明張志偉與某位女姓通話，且因
    雜音明顯，無從得知對話之人為何人，無法證明張志偉之通
    話對象為被告。
㈡、又一般男女社交行為為不可避免，且現今社會，人際關係較
    農業時代複雜，夫妻關係較為疏離。會面聚會、用餐談心、
    攝影合照，固非法律所不許。若有配偶之人與他人密切交往
    ，例如同進同出、深夜同處一室、一同旅遊、有曖昧內容之
    通訊，但並無證據證明其有通姦行為時，該配偶與第三人是
    否亦構成對於他方配偶的「配偶權」或「身分法益」之侵害
    ，似有所疑，原告之子雖證述張志偉曾至被告家中或與被告
    一同出現在公園，然依證人所述並無親密舉動，是原告顯未
    能就其主張之侵權行為舉證證明，其請求自為無理由。
㈢、聲明：⒈原告之訴駁回。⒉如受不利判決，願供擔保請准宣告
    免為假執行。
三、兩造不爭執事項（見本院卷第235頁）：
㈠、原告與張志偉於95年6月25日結婚，目前婚姻關係存續中。
㈡、原證4照片中車牌號碼000-0000號車輛為原告所有。
㈢、本院卷第177頁照片為被告住家門口，本院卷第219頁為被告
    本人照片。
四、本院之判斷：
㈠、因故意或過失，不法侵害他人之權利者，負損害賠償。故意
    以背於善良風俗之方法，加損害於他人者亦同。民法第184
    條第1項定有明文。又不法侵害他人基於父、母、子、女或
    配偶關係之身分法益而情節重大者，被害人雖非財產上之損
    害，亦得請求賠償相當之金額。此觀民法第195條第3項準用
    同條第1項前段規定自明。再婚姻乃男女雙方以終身共同生
    活為目的而締結之身分契約，夫妻之一方對於婚姻關係之完
    整享有人格利益，故於婚姻關係中，當事人間互負有貞操、
    互守誠信及維持圓滿之權利與義務，此種利益即民法第195
    條第3項所稱之「基於配偶關係之身分法益」。是侵害配偶
    關係所生身分法益之行為，並不以通姦行為為限，倘夫妻任
    一方與他人間存有逾越朋友交遊等一般社交行為之不正常往
    來，甚而肌膚之親，其行為已逾社會一般通念所能容忍之範
    圍，已達破壞婚姻共同生活之圓滿安全及幸福之程度，即足
    當之。另當事人主張有利於己之事實者，就其事實有舉證之
    責任，民事訴訟法第277條前段定有明文。民事訴訟如係由
    原告主張權利者，應先由原告負舉證之責，若原告先不能舉
    證，以證實自己主張之事實為真實，則被告就其抗辯之事實
    即令不能舉證，或其所舉證據尚有疵累，亦應駁回原告之請
    求（最高法院100年度台上字第415號判決意旨參照）。原告
    主張被告與張志偉有超越男女一般社會交往分際之對話、深
    夜同處一室等侵權行為，為被告所否認，原告自應就此等行
    為之存在負舉證責任。
㈡、原告雖提出下列證據為佐，惟查：
  ⒈原告提出之停車發票及照片（即原證4見本院卷第27-35頁）
    ：依停車發票觀之，僅能看出停車日期及停車時間，發票上
    並無停放車輛之車牌號碼，無法證明係何人駕駛車輛停放並
    有此支出；又依停車照片觀之，雖能看出停放車輛車牌號碼
    000-0000號，惟該車為原告所有，仍無法證明當時仯係張志
    偉所駕駛，是依上述停車發票及照片，均難以證明原告所主
    張張志偉於110年2月5日、110年2月23日晚間在被告住處停
    留之事實。
  ⒉原告提出其配偶張志偉與女子對話光碟及譯文（即原證5、原
    證7，見本院卷第37-41、159-161頁）：就110年3月25日之
    對話內容，雖有男子與其所稱「老婆」之女子對話，然被告
    否認該女子為被告本人，已難認定係張志偉與被告間之對話
    ；就110年10月7日之對話內容言，雖男子有對女子提及「派
    徵信社到你家」、「反正我是很想跟你再一起」」等言語，
    然內容斷斷續續無法連貫，且經被告否認對話之女子為被告
    本人，亦無從認定係張志偉與被告之對話。
  ⒊原告提出line對話翻拍照片（即原證6，見本院卷第129-155
    頁），並主張係被告與張志偉之對話：惟此已為被告所否認
    ，且原告亦未舉證對話之二人為張志偉（對話人之照片未據
    原告證明為張志偉）及被告，是以縱上述對話有「老婆」、
    「我是真的愛你」等內容，既難認係被告與張志偉間之對話
    ，自無從認定張志偉與被告間有不正當之交往。
　⒋證人張○○在本院證稱：去年晚上有一次我跟媽媽去黎明路某
    大樓裡面，有在住家門口看到爸爸的拖鞋，我們按電鈴，但
    沒有馬上開門，媽媽有喊一個人的名字，姓黃，然後一個女
    的跟我爸爸一起出來，女子請我媽媽進去講話，但媽媽沒有
    進去，媽媽在門口和爸爸吵了一下，但內容已不記得，我和
    媽媽就離開了，後來爸爸開車回來，我去的地方就如本院卷
    第177頁所示，照片中鞋櫃是媽媽踢倒的；去年11、12月大
    約晚上9時至10時，媽媽帶我去找爸爸，我們在惠文高中附
    近公園看到爸爸與該女子坐在公園的涼亭，該女子即為原告
    手機照片之人（如本院卷第219頁所示），二人坐了幾分鐘
    後離開了，當時沒有看到有勾肩搭背的行為，110年寒假結
    束後，爸爸媽媽每天都在吵架，不祇是因為錢，還有爸爸一
    直出去找那女子等語（見本院卷第189-195頁），固可證明
    張志偉曾在被告住處停留、張志偉與被告曾在公園活動，然
    夫妻任一方與他人間原仍有交友之一般社交行為之必要，雖
    張志偉曾前往被告住處，然並無證據證明二人有超越男女一
    般社會交往分際之行為，且被告於見到原告前來時，尚邀請
    原告進入談話，並未阻擋原告進入；另公園屬任何人均得進
    入活動之場所，張志偉與被告在公園停留或談話，既未有逾
    越一般朋友交往分際之舉，亦難認係屬侵害原告配偶權之行
    為。
㈢、據上，本件依原告所提之證據，尚難證明被告與張志偉間有
    原告所指超越男女一般社會交往分際，而侵害原告配偶權情
    節重大之行為。原告主張被告侵害其基於配偶關係之身分法
    益，而請求被告賠償非財產上之損害賠償，即屬無據。
五、綜上所述，原告依民法第184條第1項後段、第195條第3項準
    用第1項規定，請求被告賠償60萬元，為無理由，應予駁回
    。原告之請求既經駁回，其假執行之聲請，因訴之駁回而失
    所依附，應併予駁回。　
六、本件事證已臻明確，兩造其餘攻擊防禦方法及所提證據，經
    核均於判決結果不生影響，爰不逐一論述，附此敘明。
七、據上論結，本件原告之訴為無理由，依民事訴訟法第78條，
    判決如主文。
中　　華　　民　　國　　111 　年　　5 　　月　　2 　　日
                  民事第五庭  法  官  李蓓
以上正本係照原本製作。　　　　　　　　　
如對本判決上訴，須於判決送達後20日內向本院提出上訴狀。如
委任律師提起上訴者，應一併繳納上訴審裁判費。　　
中　　華　　民　　國　　111 　年　　5 　　月　　3 　　日
                              書記官  陳采瑜